臺灣高等法院刑事裁定
111年度聲字第3978號
聲  請  人  臺灣高等檢察署檢察官
受  刑  人  邱創基



上列聲請人因受刑人數罪併罰有二裁判以上，聲請定其應執行之
刑（聲請案號：臺灣高等檢察署111年度執聲字第1873號），本
院裁定如下：
    主  文
邱創基犯如附表所示各罪所處之刑，應執行有期徒刑壹年肆月。
    理  由
一、按定應執行刑，不僅攸關國家刑罰權之行使，於受刑人之權
    益亦有重大影響，除顯無必要或有急迫情形外，法院於裁定
    前，允宜予受刑人以言詞、書面或其他適當方式陳述意見之
    機會，程序保障更加周全。本院已於民國111年11月24日收
    受受刑人邱創基（下稱受刑人）回函表示關於本件定應執行
    刑案件之意見（本院卷第103頁），合先敘明。
二、聲請意旨略以：受刑人因竊盜等數罪，先後經判決確定如附
    表，應依刑法第50條第1項第1款、同條第2項、第53條、第5
    1條第5款規定，定其應執行之刑，爰依刑事訴訟法第477條
    第1項聲請裁定等語。
三、按裁判確定前犯數罪者，併合處罰之；數罪併罰，分別宣告
    其罪之刑，若宣告多數有期徒刑者，於各刑中之最長刑期以
    上，各刑合併之刑期以下，定其刑期，但不得逾30年，刑法
    第50條第1項前段、第51條第5款分別定有明文。又數罪併罰
    ，有二裁判以上者，依第51條之規定，定其應執行之刑，同
    法第53條亦定有明文。又本件受刑人為如附表所示行為後，
    刑法第50條有關數罪併罰要件之規定，已於102年1月23日修
    正公布，並自同年月25日起施行，修正後規定就裁判前所犯
    數罪存有該條第1項但書各款所列情形，除受刑人請求檢察
    官聲請定應執行刑者外，已不得併合處罰之，則修正前刑法
    第50條剝奪受刑人原得選擇易刑處分之利益，自屬不利於受
    刑人，經比較新舊法適用結果，自以修正後之規定較有利於
    受刑人，應適用修正後刑法第50條規定，為得否定其應執行
    刑之依據。次按裁判確定前犯數罪者，併合處罰之，但有得
    易科罰金之罪與不得易科罰金之罪之情形，受刑人請求檢察
    官聲請定應執行刑者，依第51條規定定之，刑法第50條第1
    項但書第1款、第2項定有明文。另數罪併罰中之一罪，依刑
    法規定得易科罰金，若因與不得易科之他罪併合處罰結果而
    不得易科罰金時，原可易科部分所處之刑，自亦無庸為易科
    折算標準之記載（司法院大法官釋字第144號、第679號解釋
    意旨參照）。再按刑事訴訟法第370條第2項、第3項，已針
    對第二審上訴案件之定應執行之刑，明定有不利益變更禁止
    原則之適用；分屬不同案件之數罪併罰，倘一裁判宣告數罪
    之刑，曾經定其執行刑，再與其他裁判宣告之刑定其執行刑
    時，在法理上亦應同受此原則之拘束（最高法院103年度第1
    4次刑事庭會議決議意旨參照）。基此，上開更定之應執行
    刑，不應比前定之應執行刑加計其他裁判所處刑期或所定應
    執行刑後為重，否則即與法律秩序理念及法律目的之內部界
    限有違，難謂適法（最高法院93年度台非字第192號判決意
    旨參照）。又按二裁判以上數罪，縱其中一部分已執行完畢
    ，如該數罪尚未全部執行完畢，因與刑法第54條及司法院院
    字第1304號解釋所謂數罪併罰之各罪中有受赦免或因刑法不
    處罰其行為而免其刑之執行，致僅餘一罪之情形有別，自仍
    應依刑法第53條之規定，定其應執行之刑（最高法院93年度
    台抗字第16號裁定意旨參照）。
四、經查：受刑人因竊盜等案件，先後經臺灣新竹地方法院及本
    院判決判處如附表所示之刑確定，且各罪俱係於附表編號1
    所示判決確定日期（96年11月29日）前所為，就上開各案犯
    罪事實為最後判決之法院復為本院，有本院被告前案紀錄表
    及如附表各編號之判決書附卷可稽。本院就附表編號1至4所
    示案件再為定應執行刑之裁判時，自應受前開判決所為定應
    執行刑內部界限之拘束，而應在上開已定應執行刑部分加計
    未定應執行刑之總和即有期徒刑部分於1年6月範圍內定應執
    行刑。復查，如附表編號3所示之罪得易科罰金、附表編號1
    、2、4所示之罪不得易科罰金，屬刑法第50條第1項但書第1
    款之情形，依同條第2項規定，須經受刑人請求檢察官聲請
    定其應執行刑，始得依同法第51條規定定之。茲受刑人已表
    示請求檢察官就如附表所示各罪，聲請合併定應執行刑，此
    有受刑人簽名之臺灣新竹地方檢察署受刑人定執行刑或易科
    罰金意願回覆表在卷可憑（本院卷第49頁）。又雖如附表編
    號1至3部分已執行完畢（本院卷第35、80至82、95頁），揆
    諸前開說明，亦無妨於本院就已執行完畢部分與餘罪定應執
    行刑。茲聲請人依刑事訴訟法第477條第1項之規定，以本院
    為犯罪事實最後判決之法院，聲請就如附表所示各罪所處之
    刑定應執行之刑，其聲請經核尚無不合，應予准許。經考量
    受刑人所犯如附表編號1至4所示之罪均為罪質相同之竊盜案
    件，且附表編號1、2犯罪時間均在95年8月間、附表編號3、
    4犯罪時間則在96年4月至10月間，犯罪時間尚屬密切，暨其
    所犯之不法內涵及侵害法益程度等情，並權衡其行為責任與
    整體刑法目的及相關刑事政策等因素；再參酌受刑人於本院
    函詢時就定應執刑所為無意見之表示（本院卷第103頁），
    爰裁定如主文所示之應執行刑。另本件受刑人所犯附表編號
    3之罪雖經法院判處得易科罰金之刑，但因與附表編號1、2
    、4所示不得易科罰金之刑合併定應執行刑，依上揭說明，
    自無庸再為易科罰金折算標準之諭知，附此敘明。
據上論斷，應依刑事訴訟法第477條第1項，刑法第2條第1項但書
、第50條第2項、第53條、第51條第5款，裁定如主文。
中　　華　　民　　國　　111 　年　　11　　月　　28　　日
                  刑事第二十五庭審判長法　官  邱滋杉
                                      法　官  邱瓊瑩
                                      法　官  劉兆菊
以上正本證明與原本無異。
不得抗告。
                                      書記官  陳嬿如
中　　華　　民　　國　　111 　年　　11　　月　　28　　日

附表：
編號  1 2 3 罪名  竊盜 竊盜 竊盜 宣告刑  有期徒刑3月15日 有期徒刑5月 有期徒刑3月 犯罪日期  95年8月24日至同年月25日 95年8月25日 96年4月7日 偵查機關年度案號  新竹地檢96年度偵緝字第108號 新竹地檢96年度偵緝字第108號 新竹地檢96年度偵字第6984號 最後事實審 法院 新竹地院 新竹地院 新竹地院  案號 96年度易字第180號 96年度易字第180號 97年度竹北簡字第32號  判決日期 96年11月29日 96年11月29日 97年1月16日 確定判決 法院 新竹地院 新竹地院 新竹地院  案號 96年度易字第180號 96年度易字第180號 97年度竹北簡字第32號  確定日期 96年11月29日 96年11月29日 97年2月4日 得否易科罰金  否 否 是 備註  新竹地檢97年度執字第302號 新竹地檢97年度執字第302號 新竹地檢97年度執字第774號   編號1至3曾經新竹地院97年度聲字第999號裁定應執行有期徒刑11月確定（已執畢）   

編號  4 (以下空白)  罪名  竊盜   宣告刑  有期徒刑7月   犯罪日期  96年10月26日17時許前不詳時間   偵查機關年度案號  新竹地檢110年度偵字第3868號   最後事實審 法院 臺灣高院    案號 110年度上易字第1832號    判決日期 111年3月31日   確定判決 法院 臺灣高院    案號 110年度上易字第1832號    確定日期 111年3月31日   得否易科罰金  否   備註  ⑴新竹地檢111年度執字第1740號 ⑵編號4犯罪日期誤載為「96年10月26日」，應更正如上